【裁判字號】    89,毒抗,58
【裁判日期】    890310
【裁判案由】    聲請觀察勒戒
【裁判全文】
臺灣高等法院高雄分院刑事裁定                      八十九年度毒抗字第五八號
    抗  告  人
    即  被  告  甲○○
右列抗告人因聲請觀察勒戒案件，不服臺灣屏東地方法院八十九年度毒聲字第二號中
華民國八十九年一月五日第一審裁定（檢察官聲請案號：台灣屏東地方法院檢察署八
十八年度聲觀字第一二六四號)，提起抗告，本院裁定如左：
    主  文
抗告駁回。
    理  由
一、原裁定意旨略以：檢察官以被告甲○○於民國八十八年十月二十七日下午四時許
    回溯二十四小時內，在屏東縣內不詳地點施用第一級毒品海洛因及第二級毒品安
    非他命，雖經被告矢口否認，惟被告甲○○尿液經送檢驗有毒品甲基安非他命及
    嗎啡陽性反應，有高雄市凱旋醫院出具之尿液檢驗成績書附卷可參，復有當場查
    扣之第一級毒品海洛因零點五公克、為施用毒品器具之注射針筒一支、含海洛因
    香煙一支等物可佐，爰聲請裁定將被告送勒戒處所觀察勒戒。經核上開卷證屬實
    ，爰依毒品危害防制條例第二十條第一項及觀察勒戒處分執行條例第三條第一項
    、第二項規定，裁定被告應送勒戒處所觀察、勒戒。
二、抗告意旨略以：前開扣案之物品均非抗告人所有，而係查獲當時汽車所有人綽號
    「黑仔」之男子所有，抗告人甲○○於為警查獲時曾向警員說明，且該綽號「黑
    仔」之男子亦供承屬實。又抗告人甲○○有正當職業，不可能吸食毒品成癮，為
    此聲請再將扣案之尿液送覆驗，以求其詳云云。
三、本院查：抗告人甲○○於民國八十八年十月二十七日下午四時許回溯二十四小時
    內之某時，在屏東縣內不詳地點施用第一級毒品海洛因及第二級毒品安非他命，
    經採其尿液送驗結果，呈甲基安非他命陽性及嗎啡陽性反應無訛，此有高雄市立
    凱旋醫院八十八年十一月十九日高市凱醫檢字第００三七六號煙毒尿液檢驗成績
    書附於八十八年度毒偵字第五二六號卷可稽，足認抗告人甲○○確有施用第一級
    毒品海洛因及第二級毒品安非他命之事實，至為明顯。抗告人所辯未吸食毒品云
    云，核與事實不符，不足採信。至於抗告人所辯伊有正當職業，不可能吸食毒品
    ，前開扣案之物品係綽號「黑仔」之男子所有，非伊所有云云．惟是否吸用毒品
    ，與是否有正當職業並無絕對關係，抗告人既有施用第一級毒品海洛因及第二級
    毒品安非他命之事實，前開扣案之物品，縱非抗告人所有，亦不影響其施用毒品
    之認定，併予敘明。
四、原審因認檢察官之聲請，經核屬實，依毒品危害防制條例第二十條第一項、觀察
    勒戒處分執行條例第三條第一項之規定，裁定將抗告人送勒戒處所觀察、勒戒，
    自屬有據。抗告人徒以前詞否認施用第一級、第二級毒品之行為，而提起抗告，
    指摘原裁定不當，為無理由，應予駁回。
據上論斷，應依刑事訴訟法第四百十二條裁定如主文。
中    華    民    國     八十九     年       三       月       十       日
                              臺灣高等法院高雄分院刑事第三庭
                                  審判長法官  莊秋桃
                                        法官  謝宏宗
                                        法官  陳中和
右正本證明與原本無異。
不得再抗告。
                                      書記官  劉博文
中    華    民    國     八十九     年       三       月     十三       日
                                                                        Ｇ


司法院資訊處製作；財團法人民間司法改革基金會備份。
